Inventaris van het ongevallenarchief van de afdeling Luchtmacht Bedrijfveiligheid van de Chef Luchtmachtstaf en taakvoorgangers, 1946-1984 (1986)
Nationaal Archief, Den Haag
- Ongevallen en incidenten in 1956, 1956
  - Commando: Onbekend; Onderdeel: 312 Squadron Volkel; Datum ongeval: 1956-04-27; Plaats ongeval: 10 mijl ten zuiden van Grave; Soort ongeval: Vluchtongeval; Vliegtuig: Republic F-84F P-203; Omschrijving: Technische storing, 1136
  - Commando: Onbekend; Onderdeel: 700 Squadron Soesterberg; Datum ongeval: 1956-05-01; Plaats ongeval: Vliegbasis Soesterberg; Soort ongeval: Landingsongeval; Vliegtuig: North American Sabre F-86K Q-263; Omschrijving: Lekke band in landing, 1137
  - Commando: Onbekend; Onderdeel: 314 squadron Eindhoven; Datum ongeval: 1956-05-02; Plaats ongeval: Nordhorn; Soort ongeval: Vluchtongeval; Vliegtuig: Republic Thunderjet F-84G K-157; Omschrijving: Explosie in rocket onder de vleugel, 1138
  - Commando: Onbekend; Onderdeel: 324 squadron Leeuwarden; Datum ongeval: 1956-05-02; Plaats ongeval: Vliehors; Soort ongeval: Vluchtongeval; Vliegtuig: Gloster Meteor Mk VIII I-176; Omschrijving: Ricochet, 1139
  - Commando: Onbekend; Onderdeel: 326 Squadron Twenthe; Datum ongeval: 1956-05-02; Plaats ongeval: Tussen Goor en Delden; Soort ongeval: Dodelijk ongeval: vluchtongeval; Vliegtuig: Gloster Meteor I-237 en Gloster Meteor I-255; Omschrijving: Botsing tussen twee toestellen, 4377
  - Commando: Onbekend; Onderdeel: 314 squadron Eindhoven; Datum ongeval: 1956-05-03; Plaats ongeval: 10 km voorbij Ouddorp aan Zee; Soort ongeval: Vluchtongeval; Vliegtuig: Republic Thunderjet F-84G K-74; Omschrijving: Compressorstoring, 1140
  - Commando: Onbekend; Onderdeel: 311 Squadron Volkel; Datum ongeval: 1956-05-03; Plaats ongeval: Baan 24 vliegbasis Volkel; Soort ongeval: Startongeval; Vliegtuig: Republic F-84F P-112; Omschrijving: Onbekend, 1141
  - Commando: Onbekend; Onderdeel: 700 Squadron Soesterberg; Datum ongeval: 1956-05-04; Plaats ongeval: Vliegbasis Soesterberg; Soort ongeval: Startongeval; Vliegtuig: North American Sabre F-86K Q-246; Omschrijving: Flaps na de start niet opgedaan, 1142
  - Commando: Onbekend; Onderdeel: J.V.S. Twenthe; Datum ongeval: 1956-05-07; Plaats ongeval: Vliegbasis Twenthe; Soort ongeval: Landingsongeval; Vliegtuig: Gloster Meteor Mk IV I-26; Omschrijving: Met linkerhoofdwiel sodiumlamp geraakt, 1143
  - Commando: Onbekend; Onderdeel: 324 Squadron Leeuwarden; Datum ongeval: 1956-05-07; Plaats ongeval: Vliehors; Soort ongeval: Vluchtongeval; Vliegtuig: Gloster Meteor Mk IV I-233; Omschrijving: Ricochet, 1144
  - Commando: Onbekend; Onderdeel: Instructiegroep/Squadron Gilze-Rijen; Datum ongeval: 1956-05-08; Plaats ongeval: Vliegbasis Woensdrecht; Soort ongeval: Taxi-ongeval; Vliegtuig: North American Harvard IIB B-126; Omschrijving: Rechter wiel naar binnen geklapt bij uitrijden, 1145
  - Commando: Onbekend; Onderdeel: 700 Squadron Soesterberg; Datum ongeval: 1956-05-08; Plaats ongeval: Onbekend; Soort ongeval: Vluchtongeval; Vliegtuig: North American Sabre F-86K Q-264; Omschrijving: Op 200 voet gas gesloten, waardoor vlieger dacht een flame-out te hebben, 1146
  - Commando: Onbekend; Onderdeel: 700 Squadron Soesterberg; Datum ongeval: 1956-05-12; Plaats ongeval: Vliegbasis Soesterberg; Soort ongeval: Startongeval; Vliegtuig: North American Sabre F-86K Q-280; Omschrijving: Lekke band tijdens start, 1147
  - Commando: Onbekend; Onderdeel: 325 Squadron Leeuwarden; Datum ongeval: 1956-05-15; Plaats ongeval: Vliegbasis Leeuwarden; Soort ongeval: Landingsongeval; Vliegtuig: Hawker Hunter Mk IV N-116; Omschrijving: Band gesprongen na landing, 1148
  - Commando: Onbekend; Onderdeel: 324 Squadron Leeuwarden; Datum ongeval: 1956-05-15; Plaats ongeval: Vliegbasis Leeuwarden; Soort ongeval: Landingsongeval; Vliegtuig: Gloster Meteor Mk VIII I-250; Omschrijving: Bij overschot startbaan geraakt, 1149
  - Commando: Onbekend; Onderdeel: 326 Squadron Twenthe; Datum ongeval: 1956-05-17; Plaats ongeval: Vliegbasis Twenthe; Soort ongeval: Landingsongeval; Vliegtuig: Gloster Meteor Mk VIII I-140; Omschrijving: Rechterband gesprongen, 1150
  - Commando: Onbekend; Onderdeel: 312 Squadron Volkel; Datum ongeval: 1956-05-18; Plaats ongeval: Diepenheim, Kranenberg, Doetinchem en Volkel; Soort ongeval: Vluchtongeval; Vliegtuig: Republic F-84F P-102, P-113, P-123 en P-126; Omschrijving: Brandstofgebrek, 1151
  - Commando: Onbekend; Onderdeel: 700 Squadron Soesterberg; Datum ongeval: 1956-05-21; Plaats ongeval: Vliegbasis Soesterberg; Soort ongeval: Startongeval; Vliegtuig: De Havilland Tiger Moth II A-11, Gloster Meteor Mk VII I-10 en I-20; Omschrijving: Overtrokken en daarbij 2 Meteors geraakt, 1152
  - Commando: Onbekend; Onderdeel: J.V.S. Twenthe; Datum ongeval: 1956-05-22; Plaats ongeval: Vliegbasis Twenthe; Soort ongeval: Landingsongeval; Vliegtuig: Gloster Meteor Mk IV I-48; Omschrijving: Landingsgestel gebroken, 1153
  - Commando: Onbekend; Onderdeel: 325 Squadron Leeuwarden; Datum ongeval: 1956-05-23; Plaats ongeval: Boven Twenthe; Soort ongeval: Vluchtongeval; Vliegtuig: Hawker Hunter Mk IV N-115; Omschrijving: Bij opselecteren van onderstel rechter onderstel wieldeuren beschadigd, 1154
  - Commando: Onbekend; Onderdeel: 327 Squadron Leeuwarden; Datum ongeval: 1956-05-24; Plaats ongeval: Vliehors; Soort ongeval: Vluchtongeval; Vliegtuig: Gloster Meteor Mk VIII I-249; Omschrijving: Ricochet in bellytank, 1155
  - Commando: Onbekend; Onderdeel: G.L.V. Deelen; Datum ongeval: 1956-05-30; Plaats ongeval: Vliegbasis Deelen; Soort ongeval: Onbekend; Vliegtuig: Piper-Cub L-21B R-116; Omschrijving: Technische storing, 1156
  - Commando: Onbekend; Onderdeel: Basisvlucht Leeuwarden; Datum ongeval: 1956-06-05; Plaats ongeval: Vliegbasis Leeuwarden; Soort ongeval: Landingsongeval; Vliegtuig: Piper-Cub L-18C R-64; Omschrijving: Van de baan gelopen en tegen bunker tot stilstand gekomen, 1157
  - Commando: Onbekend; Onderdeel: 311 Squadron Volkel; Datum ongeval: 1956-06-05; Plaats ongeval: Boven Fassberg (Duitsland); Soort ongeval: Vluchtongeval; Vliegtuig: Republic F-84F P-213; Omschrijving: Technische storing, 1158
  - Commando: Onbekend; Onderdeel: Basisvlucht Volkel; Datum ongeval: 1956-06-05; Plaats ongeval: Omgeving Sint Michielsgestel; Soort ongeval: Dodelijk ongeval: vluchtongeval; Vliegtuig: North American Harvard IIB B-93; Omschrijving: In spin geraakt, 4296
  - Commando: Onbekend; Onderdeel: G.L.V. Deelen; Datum ongeval: 1956-06-08; Plaats ongeval: Vliegbasis Deelen; Soort ongeval: Taxi-ongeval; Vliegtuig: Hiller H-23B O-7; Omschrijving: Motorvibratie door gescheurde hub van de stuurmotor, 1159
  - Commando: Onbekend; Onderdeel: 315 squadron Eindhoven; Datum ongeval: 1956-06-12; Plaats ongeval: Vliegbasis Fassberg (Duitsland); Soort ongeval: Landingsongeval; Vliegtuig: Republic Thunderjet F-84G K-99 en K-123; Omschrijving: Elkaars diptank geraakt, 1160
  - Commando: Onbekend; Onderdeel: Instructiegroep/Squadron Gilze-Rijen; Datum ongeval: 1956-06-13; Plaats ongeval: Rechte Heide; Soort ongeval: Landingsongeval; Vliegtuig: North American Harvard IIB B-98; Omschrijving: Te laag binnengekomen bij oefenlanding, 1161
  - Commando: Onbekend; Onderdeel: 326 Squadron Twenthe; Datum ongeval: 1956-06-14; Plaats ongeval: Baan 29 vliegbasis Twenthe; Soort ongeval: Startongeval; Vliegtuig: Gloster Meteor Mk VIII I-153; Omschrijving: Rechterband geklapt, 1162
  - Commando: Onbekend; Onderdeel: 325 Squadron Leeuwarden; Datum ongeval: 1956-06-14; Plaats ongeval: Baan 24-6 vliegbasis Leeuwarden; Soort ongeval: Landingsongeval; Vliegtuig: Hawker Hunter Mk IV N-114; Omschrijving: Technische storing, 1163
  - Commando: Onbekend; Onderdeel: 311 Squadron Volkel; Datum ongeval: 1956-06-15; Plaats ongeval: Baan 6 vliegbasis Volkel; Soort ongeval: Landingsongeval; Vliegtuig: Republic F-84F P-121; Omschrijving: Slippend in overrun, neuswiel beschadigd, 1164
  - Commando: Onbekend; Onderdeel: 306 Squadron Laarbruch; Datum ongeval: 1956-06-15; Plaats ongeval: Baan 28 vliegbasis Laarbruch; Soort ongeval: Landingsongeval; Vliegtuig: Republic F-84F P-11; Omschrijving: Van het eind van de startbaan gereden (banden gesprongen en pylon tank gedeukt), 1165
  - Commando: Onbekend; Onderdeel: G.L.V. Deelen; Datum ongeval: 1956-06-15; Plaats ongeval: Vliegbasis Deelen; Soort ongeval: Taxi-ongeval; Vliegtuig: Piper-Cub L-21B R-129; Omschrijving: Tijdens taxiën rem aan laten staan, waardoor deze is verbrand, 1166
  - Commando: Onbekend; Onderdeel: 323 Squadron Leeuwarden; Datum ongeval: 1956-06-21; Plaats ongeval: Vliegbasis Leeuwarden; Soort ongeval: Landingsongeval; Vliegtuig: Gloster Meteor Mk VIII I-124; Omschrijving: Rechter buitenband gesprongen, 1167
  - Commando: Onbekend; Onderdeel: 315 Squadron Eindhoven; Datum ongeval: 1956-06-21; Plaats ongeval: Baan 26 vliegbasis Eindhoven; Soort ongeval: Vluchtongeval; Vliegtuig: Republic Thunderjet F-84G K-124; Omschrijving: Motorvibratie en tiptank afgeworpen, 1168
  - Commando: Onbekend; Onderdeel: 325 Squadron Leeuwarden; Datum ongeval: 1956-06-22; Plaats ongeval: Vliegbasis Leeuwarden; Soort ongeval: Startongeval; Vliegtuig: Hawker Hunter Mk IV N-116; Omschrijving: Te hoge motortemperatuur en remmen verbrand, 1169
  - Commando: Onbekend; Onderdeel: Instructiegroep/Squadron Gilze-Rijen; Datum ongeval: 1956-06-26; Plaats ongeval: Vliegbasis Gilze-Rijen; Soort ongeval: Taxi-ongeval; Vliegtuig: North American Harvard IIB B-72; Omschrijving: Met rechter vleugel tegen werkwagentje op rolbaan, 1170
  - Commando: Onbekend; Onderdeel: Jachtgroep Twenthe; Datum ongeval: 1956-06-27; Plaats ongeval: Baan 29 vliegbasis Gilze-Rijen; Soort ongeval: Vluchtongeval; Vliegtuig: Fokker S-14 L-10; Omschrijving: Airbottle uit elkaar gesprongen, in landing door linker wiel gezakt en van de baan gelopen, 1171
  - Commando: Onbekend; Onderdeel: 322 Squadron Soesterberg; Datum ongeval: 1956-06-27; Plaats ongeval: Onbekend; Soort ongeval: Vluchtongeval; Vliegtuig: Gloster Meteor Mk VIII I-211; Omschrijving: Motorstoring, 1172
  - Commando: Onbekend; Onderdeel: G.L.V. Deelen; Datum ongeval: 1956-06-27; Plaats ongeval: Vliegbasis Deelen; Soort ongeval: Taxi-ongeval; Vliegtuig: Piper-Cub L-21B R-109; Omschrijving: Parkeerrem aan laten staan, 1173
  - Commando: Onbekend; Onderdeel: 700 Squadron Soesterberg; Datum ongeval: 1956-06-29; Plaats ongeval: Nabij vliegbasis Soesterberg; Soort ongeval: Vluchtongeval; Vliegtuig: North American Sabre F-86K Q-264; Omschrijving: Flame-out (noodlanding), 1174
  - Commando: Onbekend; Onderdeel: 700 Squadron Soesterberg; Datum ongeval: 1956-06-29; Plaats ongeval: Vliegbasis Soesterberg; Soort ongeval: Startongeval; Vliegtuig: North American Sabre F-86K Q-296; Omschrijving: Canopy ging open tijdens de start, 1175
  - Commando: Onbekend; Onderdeel: 306 Squadron Laarbruch; Datum ongeval: 1956-06-29; Plaats ongeval: Boven Laarbruch; Soort ongeval: Vluchtongeval; Vliegtuig: Republic Thunderjet F-84G K-6; Omschrijving: Vogelaanvaring, 1176
  - Commando: Onbekend; Onderdeel: G.L.V. Deelen; Datum ongeval: 1956-06-30; Plaats ongeval: Vliegbasis Deelen; Soort ongeval: Taxi-ongeval; Vliegtuig: Piper-Cub L-21B R-107; Omschrijving: Van rolbaan gereden en met linker wiel in gat gekomen, 1177
  - Commando: Onbekend; Onderdeel: 311 Squadron Volkel; Datum ongeval: 1956-06-30; Plaats ongeval: Omgeving Mill; Soort ongeval: Dodelijk ongeval: vluchtongeval; Vliegtuig: Republic Thunderjet F-84F P-122; Omschrijving: Flame out, 4297
  - Commando: Onbekend; Onderdeel: 306 Squadron Laarbruch; Datum ongeval: 1956-07-03; Plaats ongeval: Baan 28 vliegbasis Laarbruch; Soort ongeval: Landingsongeval; Vliegtuig: Thunderstreak F-84F P-10; Omschrijving: Van de baan afgereden, banden geklapt, 1178
  - Commando: Onbekend; Onderdeel: G.L.V. Deelen; Datum ongeval: 1956-07-07; Plaats ongeval: Ten zuidoosten van Zutphen; Soort ongeval: Landingsongeval; Vliegtuig: Hiller H-23B A-205; Omschrijving: Motorstoring (noodlanding), 1179
  - Commando: Onbekend; Onderdeel: 325 Squadron Leeuwarden; Datum ongeval: 1956-07-07; Plaats ongeval: Vliegbasis Leeuwarden; Soort ongeval: Taxi-ongeval; Vliegtuig: De Havilland Tiger Moth II A-3; Omschrijving: Propeller in aanraking gekomen met een trolley, 1180
  - Commando: Onbekend; Onderdeel: 323 Squadron Leeuwarden; Datum ongeval: 1956-07-09; Plaats ongeval: Nabij vliegbasis Leeuwarden; Soort ongeval: Landingsongeval; Vliegtuig: North American Harvard IIB B-136; Omschrijving: Met propeller de grond geraakt, 1181
  - Commando: Onbekend; Onderdeel: 322 Squadron Soesterberg; Datum ongeval: 1956-07-10; Plaats ongeval: Vliegbasis Soesterberg; Soort ongeval: Landingsongeval; Vliegtuig: Gloster Meteor Mk VIII I-171 en I-130; Omschrijving: Door slippen elkaars vleugels geraakt, 1182
  - Commando: Onbekend; Onderdeel: 700 Squadron Soesterberg; Datum ongeval: 1956-07-13; Plaats ongeval: IJsselmeer; Soort ongeval: Dodelijk ongeval: vluchtongeval; Vliegtuig: North American Sabre F-86K Q-263; Omschrijving: Vermoedelijk brandstofgebrek, 4298
  - Commando: Onbekend; Onderdeel: 315 Squadron Eindhoven; Datum ongeval: 1956-07-20; Plaats ongeval: Vliegbasis Eindhoven; Soort ongeval: Landingsongeval; Vliegtuig: Republic F-84F P-183; Omschrijving: Neuswiel niet gelocked en van de baan geschoven, 1183
  - Commando: Onbekend; Onderdeel: 324 Squadron Leeuwarden; Datum ongeval: 1956-07-25; Plaats ongeval: Vliegbasis Leeuwarden; Soort ongeval: Landingsongeval; Vliegtuig: Hawker Hunter Mk IV N-109; Omschrijving: Overrun, in greppel tot stilstand gekomen, 1184
  - Commando: Onbekend; Onderdeel: 323 Squadron Leeuwarden; Datum ongeval: 1956-07-25; Plaats ongeval: Boven vliegbasis Leeuwarden; Soort ongeval: Vluchtongeval; Vliegtuig: Gloster Meteor Mk IV I-71; Omschrijving: Vogelaanvaring, 1185
  - Commando: Onbekend; Onderdeel: 323 Squadron Leeuwarden; Datum ongeval: 1956-07-27; Plaats ongeval: Vliegbasis Leeuwarden; Soort ongeval: Startongeval; Vliegtuig: Gloster Meteor Mk VIII I-226; Omschrijving: Band geklapt, 1186
  - Commando: Onbekend; Onderdeel: Instructie Groep Gilze-Rijen; Datum ongeval: 1956-07-27; Plaats ongeval: Lage-Zwaluwe; Soort ongeval: Dodelijk ongeval: vluchtongeval; Vliegtuig: North American Harvard IIB B-126; Omschrijving: In tolvlucht geraakt, 4299
  - Commando: Onbekend; Onderdeel: 701 Squadron Twenthe; Datum ongeval: 1956-08-03; Plaats ongeval: Vliegbasis Twenthe; Soort ongeval: Vluchtongeval; Vliegtuig: North American Sabre F-86K Q-299; Omschrijving: Tiptank verloren door afbreken ophangbout, 1187
  - Commando: Onbekend; Onderdeel: 326 Squadron Leeuwarden; Datum ongeval: 1956-08-07; Plaats ongeval: Vliehors; Soort ongeval: Vluchtongeval; Vliegtuig: Gloster Meteor Mk VIII I-204; Omschrijving: Ricochet onderzijde stabilo, 1188
  - Commando: Onbekend; Onderdeel: 326 Squadron Leeuwarden; Datum ongeval: 1956-08-09; Plaats ongeval: Vliehors; Soort ongeval: Vluchtongeval; Vliegtuig: Gloster Meteor Mk VIII I-167; Omschrijving: Ricochet onderzijde stabilo, 1189
  - Commando: Onbekend; Onderdeel: Instructiegroep/Squadron Gilze-Rijen; Datum ongeval: 1956-08-09; Plaats ongeval: Baan 2 vliegbasis Gilze-Rijen; Soort ongeval: Taxi-ongeval; Vliegtuig: North American Harvard IIB B-196; Omschrijving: Met linkerklep bastowlamp geraakt, 1190
  - Commando: Onbekend; Onderdeel: 324 Squadron Leeuwarden; Datum ongeval: 1956-08-09; Plaats ongeval: Ten noorden van Ameland; Soort ongeval: Dodelijk ongeval: vluchtongeval; Vliegtuig: Hawker Hunter Mk IV N-133; Omschrijving: Onbekend, 1956-1958; 4300
  - Commando: Onbekend; Onderdeel: 326 Squadron Leeuwarden; Datum ongeval: 1956-08-10; Plaats ongeval: Vliehors; Soort ongeval: Vluchtongeval; Vliegtuig: Gloster Meteor MK VIII I-222; Omschrijving: Ricochet, 1191
  - Commando: Onbekend; Onderdeel: G.L.V. Deelen; Datum ongeval: 1956-08-10; Plaats ongeval: Vliegbasis Deelen; Soort ongeval: Landingsongeval; Vliegtuig: Piper-Cub L-21B R-116; Omschrijving: Met rechter vleugel de grond geraakt, 1192
  - Commando: Onbekend; Onderdeel: Instructiegroep/Squadron Gilze-Rijen; Datum ongeval: 1956-08-13; Plaats ongeval: Boven vliegbasis Gilze-Rijen; Soort ongeval: Vluchtongeval; Vliegtuig: Fokker S-11 E-18; Omschrijving: Motor afgeslagen, 1193
  - Commando: Onbekend; Onderdeel: 313 Squadron Volkel; Datum ongeval: 1956-08-17; Plaats ongeval: Boven Ermelo; Soort ongeval: Vluchtongeval; Vliegtuig: Lockheed T-33 M-20; Omschrijving: Hood verloren door overbelasting, 1248
  - Commando: Onbekend; Onderdeel: 325 Squadron Leeuwarden; Datum ongeval: 1956-08-20; Plaats ongeval: Vliegbasis Leeuwarden; Soort ongeval: Landingsongeval; Vliegtuig: Hawker Hunter Mk IV N-110; Omschrijving: Klemmen van wieldeuren, 1249
  - Commando: Onbekend; Onderdeel: 316 Squadron Eindhoven; Datum ongeval: 1956-08-21; Plaats ongeval: Vliegbasis Eindhoven; Soort ongeval: Landingsongeval; Vliegtuig: Republic F-84F P-255; Omschrijving: Vlieger verblind door slecht weer, 1250
  - Commando: Onbekend; Onderdeel: 324 Squadron Leeuwarden; Datum ongeval: 1956-08-21; Plaats ongeval: Vliegbasis Leeuwarden; Soort ongeval: Landingsongeval; Vliegtuig: Hawker Hunter Mk IV N-111; Omschrijving: Vogelaanvaring, 1251
  - Commando: Onbekend; Onderdeel: 315 Squadron Eindhoven; Datum ongeval: 1956-08-21; Plaats ongeval: Vliegbasis Eindhoven; Soort ongeval: Landingsongeval; Vliegtuig: Hawker Hunter Mk IV P-115; Omschrijving: Neuswiel losgedraaid en neussectie ingedeukt, 1252
  - Commando: Onbekend; Onderdeel: 327 Squadron Leeuwarden; Datum ongeval: 1956-08-22; Plaats ongeval: Vliehors; Soort ongeval: Vluchtongeval; Vliegtuig: Gloster Meteor Mk VIII I-224; Omschrijving: Ricochet in de hood, 1253
  - Commando: Onbekend; Onderdeel: 700 Squadron Soesterberg; Datum ongeval: 1956-08-24; Plaats ongeval: Onbekend; Soort ongeval: Vluchtongeval; Vliegtuig: North American Sabre F-86K Q-261; Omschrijving: Linker droptank verloren, 1254
  - Commando: Onbekend; Onderdeel: Zweefvliegclub Gilze-Rijen; Datum ongeval: 1956-08-25; Plaats ongeval: Baan 21 vliegbasis Gilze-Rijen; Soort ongeval: Landingsongeval; Vliegtuig: De Havilland Tiger Moth II A-22; Omschrijving: Linker vleugel beschadigd en 2 aanvliegverlichtingslampen vernield, 1255
  - Commando: Onbekend; Onderdeel: 701 Squadron Twenthe; Datum ongeval: 1956-08-28; Plaats ongeval: 3 mijl ten noordoosten van Twenthe; Soort ongeval: Vluchtongeval; Vliegtuig: North American Sabre F-86K Q-299; Omschrijving: Droptank verloren door afbreken ophangbout, 1256
  - Commando: Onbekend; Onderdeel: 315 Squadron Eindhoven; Datum ongeval: 1956-08-29; Plaats ongeval: Baan 28 vliegbasis Laarbruch; Soort ongeval: Vluchtongeval; Vliegtuig: Republic F-84F P-185; Omschrijving: Flame-out, pylon tanks afgeworpen, 1257
  - Commando: Onbekend; Onderdeel: Basisvlucht Ypenburg; Datum ongeval: 1956-09-04; Plaats ongeval: Vliegbasis Ypenburg; Soort ongeval: Taxi-ongeval; Vliegtuig: North American Harvard IIB B-40; Omschrijving: Door rechterwiel gegaan, 1258
  - Commando: Onbekend; Onderdeel: 323 Squadron Leeuwarden; Datum ongeval: 1956-09-04; Plaats ongeval: Vliegbasis Leeuwarden; Soort ongeval: Landingsongeval; Vliegtuig: Gloster Meteor Mk VIII I-202; Omschrijving: Wielen vergeten uit te doen, 1259
  - Commando: Onbekend; Onderdeel: 322 Squadron Soesterberg; Datum ongeval: 1956-09-06; Plaats ongeval: Vliegbasis Soesterberg; Soort ongeval: Landingsongeval; Vliegtuig: Gloster Meteor Mk VIII I-232; Omschrijving: In overtrokken toestand voor de baan terecht gekomen, 1260
  - Commando: Onbekend; Onderdeel: G.L.V. Deelen; Datum ongeval: 1956-09-12; Plaats ongeval: Vliegbasis Deelen; Soort ongeval: Taxi-ongeval; Vliegtuig: Piper-Cub L-18C R-54; Omschrijving: Vleugeltips over elkaar geschoven, 1261
  - Commando: Onbekend; Onderdeel: Instructiegroep/Squadron Gilze-Rijen; Datum ongeval: 1956-09-15; Plaats ongeval: Vliegbasis Eindhoven; Soort ongeval: Vluchtongeval; Vliegtuig: De Havilland Tiger Moth II A-22; Omschrijving: Vliegtuig afgegleden bij uitvoeren kunstvlucht, 1262
  - Commando: Onbekend; Onderdeel: 298/300 Squadron Deelen; Datum ongeval: 1956-09-17; Plaats ongeval: Gebied H. Munsterlager; Soort ongeval: Landingsongeval; Vliegtuig: Piper-Cub L-18C R-42; Omschrijving: Bij doorstart motor afgeslagen en vliegtuig overtrokken, 1263
  - Commando: Onbekend; Onderdeel: 700 Squadron Soesterberg; Datum ongeval: 1956-09-19; Plaats ongeval: Onbekend; Soort ongeval: Vluchtongeval; Vliegtuig: Gloster Meteor Mk VIII I-235; Omschrijving: Motorstoring, 1264
  - Commando: Onbekend; Onderdeel: 327 Squadron Soesterberg; Datum ongeval: 1956-09-19; Plaats ongeval: Boven Friesland; Soort ongeval: Vluchtongeval; Vliegtuig: Gloster Meteor Mk VIII I-113 en Mk VIII I-145; Omschrijving: Vermoedelijk door technische fout, underwingtanks ingedrukt, 1265
  - Commando: Onbekend; Onderdeel: 322 Squadron Soesterberg; Datum ongeval: 1956-09-21; Plaats ongeval: Vliegbasis Soesterberg; Soort ongeval: Landingsongeval; Vliegtuig: Gloster Meteor Mk VIII I-171; Omschrijving: Vliegtuig overtrokken, 1266
  - Commando: Onbekend; Onderdeel: 313 Squadron Volkel; Datum ongeval: 1956-09-22; Plaats ongeval: Eindhoven; Soort ongeval: Dodelijk ongeval: vluchtongeval; Vliegtuig: Lockheed T-33 TR-3; Omschrijving: Afgeweken van opdracht, 1956-1958; 4301
  - Commando: Onbekend; Onderdeel: Instructiegroep/Squadron Gilze-Rijen; Datum ongeval: 1956-09-25; Plaats ongeval: 1 mijl ten zuiden van Almkerk; Soort ongeval: Vluchtongeval; Vliegtuig: North American Harvard IIB B-178; Omschrijving: Vogelaanvaring, 1267
  - Commando: Onbekend; Onderdeel: 315 Squadron Jever; Datum ongeval: 1956-09-27; Plaats ongeval: Baan 29 vliegbasis Jever; Soort ongeval: Landingsongeval; Vliegtuig: Republic F-84F P-251; Omschrijving: Te dicht op leider geland en verkeerde landingstechniek gevolgd, 1268
  - Commando: Onbekend; Onderdeel: 325 Squadron Leeuwarden; Datum ongeval: 1956-09-28; Plaats ongeval: Onbekend; Soort ongeval: Vluchtongeval; Vliegtuig: Hawker Hunter Mk IV N-148; Omschrijving: Compressorbladen beschadigd, 1269
  - Commando: Onbekend; Onderdeel: 323 Squadron Leeuwarden; Datum ongeval: 1956-09-28; Plaats ongeval: Boven de Noordzee; Soort ongeval: Vluchtongeval; Vliegtuig: Gloster Meteor Mk VIII I-127; Omschrijving: Aanvaring met buitenlandse Sabre, 1270
  - Commando: Onbekend; Onderdeel: 326 Squadron Twenthe; Datum ongeval: 1956-10-03; Plaats ongeval: 12 mijl ten noorden van vliegbasis Twenthe; Soort ongeval: Vluchtongeval; Vliegtuig: Gloster Meteor Mk VIII I-179; Omschrijving: Droque afgevuurd door technische storing, 1271
  - Commando: Onbekend; Onderdeel: Instructiegroep/Squadron Gilze-Rijen; Datum ongeval: 1956-10-04; Plaats ongeval: Vliegbasis Gilze-Rijen; Soort ongeval: Taxi-ongeval; Vliegtuig: Fokker S-11 E-31; Omschrijving: Bij uitdraaien uit de baan gelopen en vervolgens neusstand, 1272
  - Commando: Onbekend; Onderdeel: 325 Squadron Leeuwarden; Datum ongeval: 1956-10-10; Plaats ongeval: Onbekend; Soort ongeval: Landingsongeval; Vliegtuig: Hawker Hunter Mk IV N-103; Omschrijving: Waarschijnlijk mechanische uplock van linkerwiel, 1273
  - Commando: Onbekend; Onderdeel: 322 Squadron Soesterberg; Datum ongeval: 1956-10-10; Plaats ongeval: Onbekend; Soort ongeval: Vluchtongeval; Vliegtuig: Gloster Meteor Mk VIII I-194; Omschrijving: Ricochet, 1274
  - Commando: Onbekend; Onderdeel: 323 Squadron Leeuwarden; Datum ongeval: 1956-10-16; Plaats ongeval: Boven vliegbasis Leeuwarden; Soort ongeval: Landingsongeval; Vliegtuig: Gloster Meteor Mk VIII I-106; Omschrijving: Vogelaanvaring, 1275
  - Commando: Onbekend; Onderdeel: 700 Squadron Soesterberg; Datum ongeval: 1956-10-17; Plaats ongeval: Boven vliegbasis Soesterberg; Soort ongeval: Vluchtongeval; Vliegtuig: Fokker S-14 L-3; Omschrijving: Brand tussen motor en bodemplaat, 1276
  - Commando: Onbekend; Onderdeel: 323 Squadron Leeuwarden; Datum ongeval: 1956-10-19; Plaats ongeval: VLiehors; Soort ongeval: Vluchtongeval; Vliegtuig: Gloster Meteor Mk VIII I-105; Omschrijving: Ricochet in windscreen, 1277